th: การจัดวางยานยนต์: ด้านหน้า; ด้านซ้าย; ด้านหลัง; ด้านขวา; อื่นๆ
de: Platzierung der Kraftfahrzeuge: Vorne; Links; Hinten; Rechts; Sonstiges
vi: Vị trí xe cơ giới: Trước; Bên trái; Sau; Bên phải; Khác
it: Posizionamento del veicolo a motore: Anteriore; Lato sinistro; Posteriore; Lato destro; Altro
sl-SI: Postavitev motornega vozila: Spredaj; Leva stran; Zadaj; Desna stran; Drugo
el: Τοποθέτηση σε μηχανοκίνητο όχημα: Μπροστά; Αριστερή πλευρά; Πίσω; Δεξιά πλευρά; Άλλο
pt-PT: Posicionamento do veículo motorizado: Parte dianteira; Lado esquerdo; Parte traseira; Lado direito; Outro
ja: 自動車・バイクの位置: フロント; 左側; 後方; 右側; その他
ko: 자동차 위치: 앞쪽; 왼쪽; 뒤쪽; 오른쪽; 기타
fi: Moottoriajoneuvon sijoitus: Etuosa; Vasen puoli; Takaosa; Oikea puoli; Muu
hu: Elhelyezkedés a járművön: Elöl; Bal oldalra; Hátra; Jobb oldalra; Egyéb
da: Motorkøretøjsplacering: Front; Venstre side; Bag; Højre side; Andet
nb: Plassering av motor i kjøretøy: Front; Venstre side; Bak; Høyre side; Annet
nl: Motorvoertuigplaatsing: Voorkant; Linkerkant; Achterkant; Rechterzijde; Andere
es: Colocación de vehículos de motor: Frontal; Lado izquierdo; Trasero; Lado derecho; Otros
en: Motor vehicle placement: Front; Left side; Rear; Right side; Other
zh-CN: 机动车辆安置: 前; 左侧; 后; 右侧; 其他
ro-RO: Amplasarea pe autovehicul: Față; Stânga; Spate; Dreapta; Altele
cs: Umístění motorového vozidla: Předek; Levá strana; Zadek; Pravá strana; Jiné
pl: Umiejscowienie pojazdu silnikowego: Przód; Lewa strona; Tył; Prawa strona; Inne
ru: Расположение двигателя автомобиля: Передний; Левый; Задний; Правый; Другой
fr: Placement de véhicules à moteur: Avant; Côté gauche; Arrière; Côté droit; Autre
hr-HR: Mjesto postavljanja na motornom vozilu: Sprijeda; Lijeva strana; Straga; Desna strana; Ostalo
tr: Motorlu taşıt yerleşimi: Ön taraf; Sol taraf; Arka taraf; Sağ Taraf; Diğer
bg-BG: Поставяне на моторни превозни средства: Преден; Лява страна; Заден; Дясна страна; Други
sv: Placering av motorfordon: Front; Vänster sida; Bak; Höger sida; Övrigt
lt-LT: Vieta motorinėje transporto priemonėje: Priekyje; Kairėje pusėje; Gale; Dešinėje pusėje; Kita
zh-TW: 機動車輛安置: 前; 左側; 後; 右側; 其他
sk-SK: Umiestnenie na motorovom vozidle: Predný; Ľavá strana; Zadný; Pravá strana; Iné
pt-BR: Alocação de veículo motorizado: Dianteira; Lado esquerdo; Traseira; Lado direito; Outro